【裁判字號】    97,聲,987
【裁判日期】    971125
【裁判案由】    返還提存物
【裁判全文】
臺灣士林地方法院民事裁定               97年度聲字第987號
聲  請  人  珠江營造工程股份有限公司
法定代理人  乙○○
相  對  人  甲○○○
上列當事人間聲請返還提存物事件，本院於民國97年7 月31日所
為之裁定，聲請人聲請更正暨補充裁定，本院裁定如下：
    主      文
原裁定原本及正本主文欄中第一項「聲請人所提存之擔保金新臺
幣肆拾玖萬捌仟捌佰捌拾壹元」之記載，應更正為「聲請人所提
存之擔保金新臺幣肆拾玖萬捌仟貳佰捌拾壹元」。
本院九十年度存字第一七四九號提存事件，聲請人所提存之擔保
金（利息）新臺幣陸佰零肆元，准予返還。
    理      由
一、按判決如有誤寫、誤算或其他類此之顯然錯誤者，法院得隨
    時或依聲請以裁定更正之；其正本與原本不符者亦同，民事
    訴訟法第232 條第1 項定有明文。此於裁定亦準用之，同法
    第239 條亦定有明文。次按訴訟標的之一部或訴訟費用，裁
    判有脫漏者，法院應依聲請或依職權以判決補充之。當事人
    就脫漏部分聲明不服者，以聲請補充判決論。又上開規定，
    於裁定準用之。民事訴訟法第233 條第1 項、第2 項、第23
    9 條分別定有明文。
二、本件聲請意旨略以：聲請人與相對人間清償債務事件，聲請
    人前遵本院84年度裁全字第1646號裁定，為擔保免為假扣押
    ，曾提供面額新臺幣（下同）700 萬元之台新國際商業銀行
    城東分行平行線支票乙紙（發票人：台新國際商業銀行城東
    分行；付款人：臺灣銀行營業部；支票號碼：BB0000000 號
    ）為擔保金，並以本院87年度存字第1767號提存事件提存在
    案，嗣經聲請變換提存物為面額合計700 萬元之台新國際商
    業銀行城東分行無記名式可轉讓定期存單（500 萬元1 張；
    100 萬元2 張），以90年度存字第1749號提存事件提存在案
    ，其中600 萬元之有價證券並於91年2 月20日解送至本院民
    事執行處執行，執行後經退還餘額59萬538 元，另未解送之
    100 萬元，其間又經聲請變換，現係依本院95年度聲字第16
    49號民事裁定，提供面額100 萬元之台新銀行城東分行無記
    名式可轉讓定期存單為擔保，並以本院96年度存字第591 號
    提存事件提存在案；茲因受擔保利益人即相對人同意聲請人
    取回前述擔保金，聲請人遂請求本院裁定返還之。惟本院於
    97年7 月31日作成第一審裁定（下稱原裁定）時，依原裁定
    所示，本院僅就90年度存字第1749號提存事件中，聲請人所
    提存擔保金餘額中之49萬8,281 元部分准予返還，而聲請人
    所提存之擔保金餘額應為49萬8,885 元，不足之金額部分則
    漏未裁定，顯有疏漏，爰聲請予以裁定等語。
三、經查，原裁定原本及正本有如主文第1 項所示之顯然錯誤，
    應予更正，先予敘明。另原裁定係以本院90年度存字第1749
    號提存事件提存之600 萬元有價證券經解送至本院民事執行
    處執行後，雖經退還餘額59萬538 元，惟相對人業於91年11
    月5 日依本院90年度執字第14199 號函收取其中9 萬2,257
    元完畢，是本院90年度存字第1749號提存事件提存金額僅餘
    49萬8,281 元。顯未計算提存擔保金之利息604 元，致漏未
    對之裁定准駁，是聲請人聲請本院就未裁定部分，予以補充
    裁定，自屬有據。
四、再查，聲請人主張本件業經相對人同意返還擔保金，已據其
    提出同意書籍印鑑證明正本各1 件，並經本院調取87年度存
    字第1767號、90年度存字第1749號、93年度存字第242 號、
    94年度存字第1016號、96年度存字第591 號提存卷宗查閱屬
    實。從而，聲請人聲請返還提存物之補充裁定，為有理由，
    應予准許。
五、爰裁定如主文。
中    華    民    國    97    年    11    月    25    日
                  民事第一庭法  官  周群翔
以上正本證明與原本無異。
如不服本裁定應於送達後十日內向本院提出抗告狀，並繳納裁判
費新臺幣1,000元。
中    華    民    國    97    年    11    月    25    日
                            書記官  阮弘毅


司法院資訊處製作；財團法人民間司法改革基金會備份。
